Netanel David Jamilis

Información Básica

Desarrollador de software y Soporte Técnico en Pymesoft Argentina.

Estudiante de Ingeniería Informática en la Universidad de Buenos Aires.

Graduado de la Escuela Técnica ORT con especialización en Electrónica y del curso de desarrollo de software Codo a Codo del Gobierno de la Ciudad de Buenos Aires.

Experiencia Laboral

Pymesoft Argentina Desarollador de software

Diciembre 2018 - Presente

Mis responsabilidades incluyeron, pero no se limitaron a:

- Desarrollar, mantener y brindar soporte técnico del Sistema de Control de Personal Pymesoft
- Desarrollar, mantener y brindar soporte técnico del Sistema de Liquidación de Sueldos Pymesoft

Sociedad Hebraica Argentina Lider de grupo

Marzo 2014 - Diciembre 2018

Mis responsabilidades incluyeron, pero no se limitaron a:

- Guiar un grupo
- Planificar y llevar a cabo actividades
- Educar

Educación

Universidad de Buenos Aires

2015 - Presente

2020 - Presente

Estudiante de Ingeniería en Informática

Codo a Codo

Desarrollador Full Stack

Codo a Codo 2018 - 2019

Desarrollador de software

Escuela Técnica ORT 2009 - 2014

Bachiller Técnico con Orientación en Electrónica

Conocimientos

Lenguajes de programación: C, C++, Java, Javascript, Pascal, Python

Otros lenguajes: SQL, TeX, HTML

Frameworks y otros: Bootstrap, Node, Git, Pandas

Paradigmas de programación y técnicas de diseño de algoritmos: Programación procedural, programación orientada a objetos, programación dinámica, división y conquista, metodologías greedy

Metodologías ágiles: SCRUM